臺灣彰化地方法院刑事判決　　九十四年度訴字第一四六０號
　　公　訴　人　臺灣彰化地方法院檢察署檢察官
　　被　　　告　甲○○
上列被告因違反毒品危害防制條例案件，經檢察官提起公訴（九
十四年度毒偵字第二九三二、三八八八號），暨移請併案審理（
九十四年度毒偵字第五０三０、五二七四號），被告於準備程序
中就被訴事實為有罪之陳述，經告以簡式審判之旨，並聽取意見
後，本院合議庭裁定由受命法官獨任進行簡式審判程序，判決如
下：
    主    文
甲○○連續施用第一級毒品，累犯，處有期徒刑壹年，扣案之第
一級毒品海洛因拾包（其中陸包合計淨重點零公克，空包裝
重壹點壹玖公克；柒包合計毛重肆點貳公克）及摻有第一級毒品
海洛因之香煙壹支，均沒收銷燬之；又連續施用第二級毒品，累
犯，處有期徒刑柒月，扣案之第二級毒品安非他命肆包（合計毛
重壹點陸公克），沒收銷燬之，玻璃吸食器壹組沒收。應執行有
期徒刑壹年伍月，扣案之第一級毒品海洛因拾包（其中陸包合
計淨重點零公克，空包裝重壹點壹玖公克；柒包合計毛重肆點
貳公克）、摻有第一級毒品海洛因之香煙壹支、第二級毒品安非
他命肆包（合計毛重壹點陸公克），均沒收銷燬之，玻璃吸食器
壹組沒收。
    犯罪事實及理由
一、犯罪事實：
    甲○○前因違反槍砲彈藥刀械管制條例及毒品危害防制條例
　　案件，先後經臺灣高等法院臺中分院以九十年度上訴字第一
　　一四二號判決、本院以九十一年度訴字第一二八四號判決，
　　各判處有期徒刑一年六月、一年二月確定，嗣接續執行，於
　　民國九十四年三月三日縮短刑期假釋付保護管束，於九十四
　　年五月十九日縮刑期滿未經撤銷假釋視為徒刑執行完畢；前
    開違反毒品危害防制條例案件經本院裁定送強制戒治，於九
    十二年五月二十二日停止戒治處分執行出監，所餘戒治期間
    付保護管束，至九十二年九月五日保護管束期滿未經撤銷停
    止戒治，視為強制戒治執行完畢。詎仍不知悔改，在前揭強
    制戒治執行完畢後五年內，復基於施用第一級毒品之概括犯
    意，自九十四年五月二十日某時起，至同年十月五日十五時
    許止，分別在彰化縣員林鎮○○路○段四三四巷一號其住所
    、停於住所附近某路旁之自小客車內、同縣埔心鄉○○路○
    段五六六號金陵汽車旅館二一三號房內，以將海洛因羼入香
    煙中點火燃燒吸食煙氣之方式，連續施用第一級毒品海洛因
    多次；又另基於施用第二級毒品之概括犯意，亦於上揭時地
    ，以將安非他命置於吸食器內點火燃燒吸食煙氣之方式，連
    續施用第二級毒品安非他命多次。嗣先於同年六月七日二十
    二時許，為警在同縣田中鎮○○路與公館路口前查獲，並當
    場扣得其所有之第一級毒品海洛因六包（合計淨重三點零公
    克，空包裝重一點一九公克）；又於同年九月二十三日七時
    許，經警持搜索票至上址住所執行搜索緝獲，當場扣得其所
    有之第一級毒品海洛因七包（合計毛重四點二公克）、摻有
    第一級毒品海洛因之香煙一支、第二級毒品安非他命四包（
    合計毛重一點六公克），其所有供施用毒品用之玻璃吸食器
    一組及非其所有之注射針筒四支；另於同年十月五日十六時
    五十分許，遭警持搜索票在上址金陵汽車旅館二一三號房內
    查獲。
二、本案證據：
  (一)被告自白。
  (二)彰化縣警察局田中、員林、北斗分局委託檢驗尿液代號與真
  　實姓名對照認證單。
  (三)彰化縣衛生局煙毒尿液檢驗成績書。
  (四)法務部調查局九十四年八月八日、調科壹字第一四００一一
    八五三號鑑定通知書。
  (五)扣案之海洛因十三包（其中六包合計淨重三點零公克，空包
    裝重一點一九公克；七包合計毛重四點二公克）、摻有第一
    級毒品海洛因之香煙一支、第二級毒品安非他命四包（合計
    毛重一點六公克）。
  (六)扣案之玻璃吸食器一組。
  (七)臺灣高等法院被告前案紀錄表、刑案資料查註紀錄表各一份
    。
三、起訴書僅記載被告自九十四年五月二十日某時起至同年六月
    七日二十一時許止，多次施用海洛因之犯行，暨自同年六月
　　七日二十三時許起回溯九十六小時內某時施用安非他命之犯
　　行，較本院依被告於審理時自白內容所認定之犯行為少，然
    起訴書未記載之部分，與起訴部分之犯行，時間緊接，犯罪
    構成要件相同，顯係基於概括之犯意反覆為之，各為連續犯
    ，依法應分別以一罪論處，而具有裁判上一罪之關係，基於
    審判不可分原則，本院自應全部審理。
四、至扣案之注射針筒四支，並非被告所有，已據被告於本院審
    理時供稱：注射針筒四支不是我的，是我太太卓湘婷的，她
    也被查獲等語，且遍查卷內並無其他積極證據證明確屬被告
    所有，並供其施用海洛因使用之物，亦非屬違禁物，爰不為
    沒收之諭知，附此敘明。
五、應依刑事訴訟法第二百七十三條之一第一項、第二百九十九
    條第一項前段、第三百十條之二、第四百五十四條第一項，
    毒品危害防制條例第十條第一項、第二項、第十八條第一項
    前段，刑法第十一條、第五十六條、第四十七條、第五十一
    條第五款、第三十八條第一項第二款，判決如主文。
六、如不服本判決，應於判決送達後十日內，向本院提出上訴狀
    （須附繕本），上訴於臺灣高等法院臺中分院。
本案經檢察官洪英丰到庭執行職務。
中    華    民    國  九十四  年   十二   月  二十二  日
                  刑事第一庭          法  官  周莉菁
以上正本證明與原本無異。
如不服本判決，應於判決送達後十日內向本院提出上訴狀 (須附
繕本)。
中    華    民    國  九十四  年   十二   月  二十二  日
                                      書記官  黃當易
附錄本判決論罪科刑法條：
毒品危害防制條例第十條
施用第一級毒品者，處六月以上五年以下有期徒刑。
施用第二級毒品者，處三年以下有期徒刑。
